臺灣高等法院刑事裁定　　　　　　　　　 96年度抗字第400號
抗　告　人　臺灣桃園地方法院檢察署檢察官
受　刑　人　甲○○
上列抗告人因聲請撤銷緩刑案件，不服臺灣桃園地方法院中華民
國96年3 月30日裁定（96年度撤緩字第22號），提起抗告，本院
裁定如下：
    主  文
抗告駁回。
    理  由
一、聲請意旨略稱：受刑人前因違反就業服務法及臺灣地區與大
    陸地區人民關係條例案件（聲請書漏載臺灣地區與大陸地區
    人民關係條例），經原審於民國95年6 月30日以95年度壢簡
    字第407 號刑事判決判處有期徒刑4 月、拘役30日，均緩刑
    2年，於95年8月7日確定在案。乃於緩刑期前即94年6月18日
    ，將標的物出質，更於95年1月17日（聲請書誤載為95年7月
    17日）起即拒繳納動產擔保交易分期款項，而違反動產擔保
    交易法，經原審於95年11月21日以95年度壢簡字第2104號判
    處拘役40日確定。審酌受刑人所犯動產擔保交易法案件，致
    債權人受有損害，足見受刑人主觀惡行非輕；又前因僱用大
    陸偷渡來台之念保智及他人僱用之外籍勞工數人，經原審判
    處有期徒刑4 月、拘役30日，其先後犯數罪，益見主觀惡性
    重大，自有執行之必要，已合於刑法第75條之1 第1項第1款
    所規定之撤銷緩刑宣告之原因，爰依刑事訴訟法第476 條規
    定聲請撤銷緩刑之宣告等語。
二、按刑法於94年1月7日修正，於95年7月1日施行，增定刑法第
    75條之1 得撤銷緩刑之規定，其第1項第1款明訂：「受緩刑
    之宣告而有下列情形之一，足認原宣告之緩刑難收其預期效
    果，而有執行刑罰之必要者，得撤銷其宣告：一、緩刑前因
    故意犯他罪，而在緩刑期內受得易科罰金之有期徒刑、拘役
    或罰金之宣告確定者。」；又按「於中華民國94年1月7日刑
    法修正施行前，受緩刑之宣告，94年1月7日修正刑法施行後
    ，仍在緩刑期內者，適用94年1月7日修正施行之刑法第75條
    、第75條之1及第76條規定」，又「中華民國94年1 月7日修
    正公布之刑法，自95年7月1日施行」，中華民國刑法施行法
    第6 條之1、第10條之1分別定有明文。是依修正前刑法宣告
    緩刑，迄修正後刑法施行仍在緩刑期內者，應逕適用修正後
    刑法第75條之1 規定，由法院依被告再犯情節，裁量是否撤
    銷前案緩刑宣告，而無庸比較新舊法，應先敘明。
三、查受刑人前因違反就業服務法及臺灣地區與大陸地區人民關
    係條例案件，經原審於95年6月30日以95年度壢簡字第407號
    刑事判決判處有期徒刑4 月、拘役30日，如易科罰金，以銀
    元300折算1日，均緩刑2 年，於95年8月7日確定在案。於緩
    刑期前即94年6 月18日更犯動產擔保交易法案件，經原審於
    95年11月21日以95年度壢簡字第2104號刑事簡易判決判處拘
    役40日，如易科罰金以銀元300折算1日，並於同年12月25日
    確定等情，有受刑人上述判決正本、臺灣高等法院被告前案
    紀錄表在卷可稽。本件受刑人顯係於緩刑前故意犯他罪，而
    在緩刑期內受得易科罰金之拘役宣告確定。然刑法緩刑制度
    係為促進惡性輕微之被告或偶發犯、初犯利於改過自新而設
    ，修正後刑法第75條之1 又已課予法院裁量之義務，則被告
    雖合於上開要件，然是否已足認前案緩刑宣告難收其預期效
    果，而有執行刑罰之必要，仍須衡酌相關情況決定之。本件
    受刑人前案係因違反就業服務法及臺灣地區與大陸地區人民
    關係條例案件，經法院認係一時失慮，犯後坦承犯行而認無
    再犯之虞，諭知緩刑2 年。而其於緩刑期內所受得易科罰金
    之拘役宣告，則係先前於95年1 月17日違反動產擔保交易法
    所致，並非前案訴追後更行犯罪，況動產擔保交易法與前案
    就業服務法及臺灣地區與大陸地區人民關係條例，犯行罪質
    不同；另參佐卷附之臺灣高等法院被告前案記錄表，受刑人
    於前案受訴追後，並無另犯其他刑事案件，足見受刑人於本
    件緩刑宣告之刑案受訴追後，素行尚稱良好。是尚難依受刑
    人先前於95年1 月17日所違反動產擔保交易法之犯行，認定
    受刑人於95年間因原審95年度壢簡字第407 號判決所受之緩
    刑宣告，難收其預期效果，或經前案罪刑暨緩刑宣告後，全
    無悔意，而有非經入監執行無以收儆懲或矯正效果等情形。
四、綜上，原審認聲請人依據刑事訴訟法第476 條、刑法第75條
    之1 第1項第1款聲請撤銷受刑人前案緩刑之宣告固非無據，
    惟經本院審酌前開各情，尚難認受刑人原宣告之緩刑難收其
    預期效果，而有執行刑罰之必要。此外，復查無其他證據足
    認原宣告之緩刑難收其預期效果，而有執行刑罰之必要。從
    而，聲請人聲請撤銷緩刑，非有理由，應予駁回。
五、本件抗告意旨略以：受刑人於94年6 月16日貸款新台幣36萬
    元，旋於94年6 月18日將車典當，第7期95年1月17日即未再
    繳款，惡性非輕。又連續雇用非法外勞、偷渡客7 人，品性
    不佳，足見有受刑罰執行之必要。
六、經查：受刑人於緩刑期內所受得易科罰金之拘役宣告，係先
    前於95年1 月17日違反動產擔保交易法所致，並非前案訴追
    後更行犯罪，另參佐卷附之臺灣高等法院被告前案記錄表，
    受刑人於前案受訴追後，並無另犯其他刑事案件，足見受刑
    人於本件緩刑宣告之刑案受訴追後，素行尚稱良好。是尚難
    依受刑人先前於95年1 月17日所違反動產擔保交易法之犯行
    ，認定受刑人於95年間因原審95年度壢簡字第407 號判決所
    受之緩刑宣告，難收其預期效果，或經前案罪刑暨緩刑宣告
    後，全無悔意，而有非經入監執行無以收儆懲或矯正效果等
    情形。又連續雇用非法外勞、偷渡客7 人，該案件既經宣告
    緩刑，自不宜再以該案犯行作為審酌是否撤銷緩刑之理由。
    是原審裁定並無不合，本件抗告，並無理由，應予駁回。
據上論結，應依刑事訴訟法第412條，裁定如主文。
中　　華　　民　　國　　96　　年  　5 　　月　　1　　 日
　　　　　　　　　刑事第十一庭審判長法　官  張連財
　　　　　　　　　　　　　　　　　  法　官  林明俊
　　　　　　　　　　　　　　　　　  法　官  楊照男
以上正本證明與原本無異。
不得再抗告。
                                    書記官  陳秋雄
中　　華　　民　　國　　96　　年　　5 　　月　　1 　　日
